【裁判字號】    98,交抗,2792
【裁判日期】    981125
【裁判案由】    違反道路交通管理處罰條例
【裁判全文】
臺灣高等法院交通事件裁定            98年度交抗字第2792號
抗  告  人
即受處分人  甲○○
上列抗告人因違反道路交通管理處罰條例案件，不服臺灣士林地
方法院九十八年度交聲字第一二三四號，中華民國九十八年十月
十九日裁定（原處分案號：北市裁罰字第裁二二─Ａ00000
000號），提起抗告，本院裁定如下：
    主  文
抗告駁回。
    理    由
一、原裁定意旨略以：異議人即受處分人甲○○於民國（下同）
    九十八年八月十一日上午八時五十四分許，騎乘車牌號碼Ｃ
    ＱＲ─七八一號重型機車行經臺北市○○○路、酒泉街口，
    不依規定而駛入來車道，為警依法拍照採證後逕行舉發，故
    依道路交通管理處罰條例第四十五條第三款、第六十三條第
    一項第一款之規定，裁處受處分人罰鍰新臺幣九百元，並記
    違規點數一點。原處分核無違誤，受處分人之異議為無理由
    ，應予駁回等語。
二、抗告意旨略以：被拍照之日，中山北路至美術館方向之陸橋
    在整修，故所有士林天母往台北之騎機車族迫不得已必須走
    酒泉街繞道至中山北路，道路確實不敷使用，非常擁擠。今
    年很不景氣，如真要罰款，請鈞座能考量伊目前已婚，兒子
    高一，收入太少，養家困難，准予依未依機車道行駛之理由
    處罰六百元，爾後一定小心行駛，做個好市民云云。
三、按汽車駕駛人，爭道行駛，不依規定駛入來車道者，處六百
    元以上一千八百元以下罰鍰，並記違規點數一點，道路交通
    管理處罰條例第四十五條第三款、第六十三條第一項第一款
    定有明文。又汽車駕駛人之行為經以科學儀器取得證據資料
    證明其行為違規，當場不能或不宜攔截製單舉發者，得逕行
    舉發，同條例第七條之二第一項第七款亦有明文。
四、經查，本件抗告人即受處分人甲○○於前揭時間駕駛上開重
    型機車，行經臺北市○○○路、酒泉街口時，不依規定而駛
    入來車道等情，有臺北市政府警察局北市警交大字第Ａ00
    000000號舉發違反道路交通管理事件通知單一紙、臺
    北市交通事件裁決所北市裁罰字第裁二二─Ａ000000
    00號違反道路交通管理事件裁決書一紙、臺北市政府警察
    局中山分局九十八年九月十八日北市警中分交字第○九八三
    三七一五三○○號函一紙、採證照片一張在卷（見原審卷第
    五頁、第八頁、第九頁）可稽，且為抗告人所自承，是抗告
    人駕駛重型機車不依規定而駛入來車道之違規事實，洵堪認
    定。原審法院因認原處分機關就抗告人之上開違規行為，依
    據道路交通管理處罰條例第四十五條第三款之規定，裁處受
    處分人罰鍰新臺幣九百元，並依同條例第六十三條第一項第
    一款之規定，記違規點數一點，核無違誤，而駁回抗告人於
    原審法院之聲明異議，經核並無不合。本件抗告人不服原裁
    定，於九十八年十月二十九日提起抗告，抗告意旨雖指稱舉
    發當日因陸橋整修，故機車均須由酒泉街繞道至中山北路，
    該道路確實不敷使用，非常擁擠云云，惟按駕駛人駕駛汽車
    （包括機器腳踏車），應遵守道路交通標誌、標線、號誌之
    指示，並服從交通指揮人員之指揮；汽車在未劃設慢車道之
    雙向二車道行駛時，均應在遵行車道內行駛，在劃有分向限
    制線之路段，不得駛入來車之車道內，道路交通安全規則第
    九十條、第九十七條第一項第一、二款分別定有明文，抗告
    人不反思己身不依規定而駛入來車道將肇致自身及其他用路
    人可能之危險，反以道路不敷使用，非常擁擠為辯解，容非
    法治社會應有之正確觀念，況抗告人亦未提出任何證據以證
    其實，是抗告人以此指摘原裁定，自非可採。至抗告人抗告
    意旨另辯稱伊目前已婚，兒子高一，收入不多，養家困難，
    如要處罰，請依未依機車道行駛之理由處罰六百元云云，然
    抗告人前開所辯僅為個人家庭、經濟因素之事由，要與抗告
    人是否成立本件違規事實無關，是其上開所指，亦屬無據。
    綜上所述，本件抗告人猶執陳詞以辯，指摘原裁定不當，所
    辯均無可採，其抗告核無理由，應予駁回。
五、據上論斷，應依道路交通案件處理辦法第二十六條、刑事訴
    訟法第四百十二條，裁定如主文。
中    華    民    國    98    年    11    月    25    日
                  刑事第二庭審判長法  官  洪光燦
                                  法  官  林恆吉
                                  法  官  宋明蒼
以上正本證明與原本無異。
不得再抗告。
                                  書記官  駱麗君
中    華    民    國    98    年    11    月    25    日


司法院資訊處製作；財團法人民間司法改革基金會備份。
